【裁判字號】    97,消債更,560
【裁判日期】    980924
【裁判案由】    更生事件
【裁判全文】
臺灣士林地方法院民事裁定           97年度消債更字第560號
債  務  人  乙○○
上列當事人聲請更生事件，本院裁定如下：
    主  文
債務人乙○○自中華民國九十八年九月二十四日下午五時起開始
更生程序。
命司法事務官進行本件更生程序。
    理  由
一、按債務人不能清償債務或有不能清償之虞，且無擔保或無優
    先權之債務總額未逾新臺幣（下同）1,200 萬元者，於法院
    裁定開始清算程序或宣告破產前，得向法院聲請更生，觀諸
    消費者債務清理條例第3 條、第42條第1 項規定自明。次按
    ，法院開始更生程序之裁定，應載明其年、月、日、時，並
    即時發生效力。法院開始更生或清算程序後，得命司法事務
    官進行更生或清算程序，必要時得選任律師、會計師或其他
    適當之自然人或法人一人為監督人或管理人，復為同條例第
    45 條 第1 項、第16條所明定。
二、聲請意旨略以：伊有不能清償債務之情事，前曾於民國97年
    間以書面向最大債權金融機構即甲○○○商業銀行（下稱富
    邦銀行）請求共同協商債務清償方案，惟因協商還款方案雙
    方意見不合致，致與富邦銀行協商不成立。債務人因職業災
    害右側橈骨粉碎性骨折，需長期觀察治療；又債務人債務總
    金額約292 萬4,363 元，而尹現每月收入約3 萬元，扣除其
    個人必要支出費用1 萬1,761 元、每月房貸1 萬5,800 元，
    尚需扶養父母子女及配偶，實認有不敷清償債務之虞。又債
    務人無擔保或無優先權之債務總額未逾1,200 萬元，復未經
    法院裁定開始清算程序或宣告破產，爰向本院聲請更生等語
    。
三、經查，債務人所主張之上開事實，業據提出前置協商不成立
    通知書影本 (見本院卷第15頁）、債務人全戶戶籍謄本影本
    （見本院卷第63至64頁）、財團法人金融聯合徵信中心當事
    人綜合信用報告－債務清理條例前置協商專用債權人清冊影
    本（見本院卷第22頁至25頁）、財政部臺灣省北區國稅局95
    及96年度綜合所得稅各類所得資料清單影本（見本院卷第38
    至39頁）、財政部臺灣省北區國稅財產歸屬資料清單影本（
    見本院卷第26頁）、勞工保險職業傷病門診單暨收據及診斷
    證明書影本 (見本院卷第47至59頁）、勞工保險被保險人投
    保資料表影本 (見本院卷第40至42頁）等為證，核閱屬實，
    堪認為真正。是以債務人之財產確不足履行全部債務，債務
    人主張有不能清償債務之虞，堪認為真實。此外，復查無債
    務人有消費者債務清理條例第6 條第3 項、第8 條或第46條
    各款所定駁回更生聲請之事由存在，則債務人聲請更生，應
    屬有據。
四、爰裁定如主文。
中    華    民    國    98    年    9     月    24    日
                  民事第一庭  法      官  李瑜娟
上為正本係照原本作成。
本件不得抗告。
中    華    民    國    98    年    9     月    24    日
                              書  記  官  周嫣蘋


司法院資訊處製作；財團法人民間司法改革基金會備份。
